【裁判字號】    92,易,87
【裁判日期】    920411
【裁判案由】    詐欺
【裁判全文】
臺灣臺北地方法院刑事判決                            九十二年度易字第八七號
    公  訴  人  臺灣臺北地方法院檢察署檢察官
    被      告  丙○○
右列被告因詐欺案件，經檢察官提起公訴（九十一年度偵字第八六九號），本院判決
如左：
    主  文
丙○○意圖為自己不法之所有，以詐術使人將第三人之物交付，處有期徒刑伍月，如
易科罰金，以佰元折算壹日；緩刑貳年。
    事  實
一、丙○○係臺北市○○○路○段九七號三樓之十六根宏珠寶商號之負責人，因急須
    款項以供兌現前所簽發之支票，竟萌生為自己不法所有之意圖，於民國九十一年
    一月二十一日，撥打電話予從事珠寶批發買賣業務之金統有限公司業務員甲○○
    ，向其佯稱有客人欲選購鑽石，須向金統有限公司商借鑽石云云，致甲○○誤信
    為真，於當日持金統有限公司所有一．０七克拉、一．０三克拉之鑽石各一顆（
    價值共計新臺幣（下同）三十八萬四千一百四十六元），前往上址根宏珠寶商號
    交予丙○○，丙○○隨即於當日持該二顆鑽石並偕同不知情之友人張麗真前往臺
    北市○○○路○段九四號萬元當舖，由張麗真具名典當得款十四萬元後交予丙○
    ○。丙○○嗣遭多次催討，於同年二月一日告知已將鑽石典當，甲○○始知受騙
    。
二、案經甲○○訴由臺灣臺北地方法院檢察署檢察官偵查起訴。
    理  由
一、訊據被告丙○○矢口否認涉有詐欺告訴人甲○○之犯行，辯稱：一般做生意的方
    法就是這樣，這是週轉上的方法之一，伊先前即曾與告訴人往來借過珠寶，且確
    實有客戶欲選購鑽石，伊沒有騙告訴人云云。惟查右揭事實業據告訴人指訴綦詳
    ；被告於九十一年一月二十一日向告訴人訛借鑽石二顆後，旋於當日持向萬元當
    舖典當得款，亦據證人即被告友人張麗真、證人即萬元當舖負責人乙○○警偵訊
    及本院審理時證述屬實；被告雖以上揭情詞置辯，惟告訴人堅指先前並未與被告
    往來借過珠寶，被告又未能提出任何保管條、向告訴人購買珠寶之付款交易憑證
    或指明係何客人欲選購鑽石等事證以實其說，參以被告借入鑽石當日，即以所有
    權人自居，利用不知情之友人張麗真向萬元當舖典當得款，並於偵審中自承係為
    籌措款項以兌現前所簽發之支票等情，足認被告向告訴人商借鑽石之時，已存有
    詐欺之犯罪故意。此外，復有被告出具予告訴人之保管條、萬元當舖九十一年一
    月二十一日之當票各一紙附卷可資佐證。本案事證明確，被告犯行至堪認定，應
    依法論科。
二、核被告所為，係犯刑法第三百三十九條第一項之詐欺取財罪。爰審酌被告犯罪後
    未能坦承犯行，飾詞狡辯，惟其並無前科，素行尚稱良好，犯後已與告訴人達成
    和解，陸續償還款項，告訴人並當庭表示願意宥恕被告，暨其生活狀況、品行、
    智識程度、犯罪之動機、目的、手段、對告訴人造成之損害等一切情狀，量處如
    主文所示之刑，並諭知易科罰金之折算標準。末查被告前未曾受有期徒刑以上刑
    之宣告，有臺灣高等法院檢察署刑案紀錄簡覆表附卷可稽，經此次起訴審判後，
    當知所警惕，而無再犯之虞，本院認所宣告之刑以暫不執行為適當，併諭知緩刑
    二年，用勵自新。
據上論斷，應依刑事訴訟法第二百九十九條第一項前段，刑法第三百三十九條第一項
、第四十一條第一項前段、第七十四條第一款，罰金罰鍰提高標準條例第一條前段、
第二條，判決如主文。
本案經檢察官蕭方舟到庭執行職務
中      華      民      國    九十二    年      四      月     十一     日
                                    臺灣臺北地方法院刑事第四庭
                                        法  官  吳靜怡
右正本證明與原本無異。
如不服本判決，應於判決送達後十日內，向本院提出上訴狀。
                                        書記官  游秀珠
中      華      民      國    九十二    年      四      月     十四     日
附錄本案論罪科刑法條全文：
中華民國刑法第三百三十九條(普通詐欺罪)
意圖為自己或第三人不法之所有，以詐術使人將本人或第三人之物交付者，處五年以
下有期徒刑、拘役或科或併科一千元以下罰金。


司法院資訊處製作；財團法人民間司法改革基金會備份。
